## İletişim

a.ayar94@gmail.com

Website LinkedIn

+90 542 482 0583

### Hakkımda

2022 Yılında Düzce Üniversitesi Elektrik - Elektronik Mühendisliği bölümünden mezun oldum. 1 yıldır Mobil uygulama geliştirme yeteneklerim üzerine çalışıyorum. Github profilimde geliştirdiğim açık kaynak kodlu projelere göz atabilirsiniz. Boş vakitlerimde yabancı dillerdeki projelerin Türkçe'ye çevirilmesine yada açık kaynaklı farklı projelere destek olmaya harcıyorum.

## **Eğitim**

Düzce Üniversitesi 2017-2022

Elektrik - Elektronik Mühendisliği

tez: Ağ Üzerinden Online olarak çalışsan Akıllı ev otomasyonu & Mobil Uygulaması(Rasberry Pi)

## Deneyim

**Atak Mühendislik** 14/06/2023 - 08/2023

Atak Mühendislik' te Proje yönetimi,takibi,planlaması kısmında görev aldım. Geçici olarak katıldığım bu görevde, deprem bölgesindeki binalar için çelik malzeme üretiminde rol aldım.

**Fogo Software** 07/2023 - 10/2023

Fogo Software' de bir yemek sipariş uygulaması için geliştirmeler yaptım. Jetpack Compose ile yemek şipariş uygulaması geliştirdik.

# Kişisel Projeler

#### Notes

-MVVM

-SQLDelight -Kotlin MultiPlatform

-Navigation -Jetpack Compose

-Navigation

-Hilt

-SwiftUI -Cacoapods

MVVM mimarisinde geliştirdiğim bu projede Kotlin Multiplatform'u kullanarak aynı mantık modülünü kullanan bir uygulamayı hem iOS hem Android uygualaması olarak çalıştırdım.Projede Room kütüphanesi henüz tam olarak KMM'yi(Kotlin Multiplatform) desteklemediği için SQLDelight'ı tercih ettim. Proje Jetpack Compose ile yazıldı. iOS tarafında ui SwiftUI ile oluşturulurken, bağımlılık yöneticisi olarak Cacoapods'ı kullandım.

Github

#### Valorant Guide And Stats

-Retrofit & OkHTTP -Hilt

-Glide

-Navigation

-LiveData -ViewModel -EXOPlayer

MVVM mimarisi kullanan bu projede Hilt bağımlılıkları yönetmek için, Retrofit internet istekleriiçin kullanılmıştır.Glide kütüphanesi imajların görüntülenmesi için kullanırken, video akışı için EXOPlayer kullandım. Ayrıca Uygulamanın bel kemiği sayılabilecek

Navigation,LiveData,Viewmodel gibi diğer Jetpack Kütüphaneleride uygulamada kullanılmıştır.

Github

#### **Earthquakes Android App**

-MVVM

-Retrofit & OkHTTP -Hilt

-Room

-Coil library

-Google Maps API&View

Bu uygulama Türkiye içerisinde olan son 100 depremi gösterebilir. MVVM mimarisinde geliştirilmiştir. Online istekler için Retrofit

kullanılırken veriyi yerel depolamada saklamak içim Room kullanılmıştır. İmajlar için Coil Kütüphanesi tercih edilmiştir. Depremlerin merkez üssünü göstermek için Google Maps API 'ı kullanır.



**Github** 

#### **SettoWally Wallpaper App**

\*Retrofit & OkHTTP

\*Hilt \*Room

\*Coil library

Kodlamaya ilk başladığım zamanlar bu duvar kağıdı uygulamasını Java ile yapmıştım. Daha sonra Kotlin'de ilerleyince Kotlin ile tekrar yapmaya karar verdim.MVVM mimarisinde geliştirilmiş, İnternet istekleri için Retrofit,yerel data istekleri için Room kullanılmıştır.Bağımlılık yönetimi içinse Hilt

kütüphanesi tercih edilmiştir.



<u>Github</u>



Play Store

#### Food Recipes App

\*MVVM

\*Retrofit & OkHTTP

\*Room

\*Hilt

\*Coil library \*Data Binding

\*Data Store

Bu proje data binding'i öğrenmek için geliştirilmiştir. MVVM mimarisinde geliştirilmiştir. DataStore da data saklayarak kullanıcın ayarlarının uygulamada tutulması sağlanmıştır.



Github